臺灣宜蘭地方法院刑事判決
111年度原交易字第8號
公  訴  人  臺灣宜蘭地方檢察署檢察官
被      告  豊添仁


義務辯護人  高大凱律師
上列被告因公共危險案件，經檢察官提起公訴（111年度偵字第2
429號），並由檢察官聲請改依協商程序而為判決，本院判決如
下：
    主          文
豊添仁犯不能安全駕駛動力交通工具罪，累犯，處有期徒刑肆月
，如易科罰金，以新臺幣壹仟元折算壹日。    
    犯罪事實及理由
一、本案犯罪事實、證據及應適用之法條，除證據部分增列被告
    豊添仁於本院準備程序中之自白外，餘均引用檢察官起訴書
    之記載（如附件）。
二、本案經檢察官與被告於審判外達成協商之合意，且被告已認
　　罪。經查，上開協商合意並無刑事訴訟法第455條之4第1項 
　　所列情形，檢察官聲請改依協商程序而為判決，本院爰不經
　　言詞辯論，於協商合意範圍內為協商判決。
三、應適用之法條：刑事訴訟法第455條之2第1項、第455條之4 
　　第2項、第455條之8、第454條第2項，刑法第185條之3第1項
　　第1款、第47條第1項、第41條第1項前段。
四、協商判決除有刑事訴訟法第455條之4第1項第1款於本訊問程
　　序終結前，被告撤銷協商合意或檢察官撤回協商聲請者；第
　　2款被告協商之意思非出於自由意志者；第4款被告所犯之罪
　　非第455條之2第1項所定得以協商判決者；第6款被告有其他
　　較重之裁判上一罪之犯罪事實者；第7款法院認應諭知免刑 
　　或免訴、不受理者情形之一，及違反同條第2項「法院應於 
　　協商合意範圍內為判決；法院為協商判決所科之刑，以宣告
　　緩刑或二年以下有期徒刑、拘役或罰金為限」之規定者外，
　　不得上訴。
五、如有前項得上訴之情形，得自收受判決送達之翌日起20日內
　　，向本院提出上訴書狀，上訴於第二審法院。
六、本案經檢察官黃正綱提起公訴，檢察官張學翰到庭執行職務
　　。
中　　華　　民　　國　　111 　年　　7 　　月　　29　　日
                      刑事第五庭  法  官  陳嘉瑜
以上正本證明與原本無異。　　
如不服本判決應於收受送達後二十日內向本院提出上訴書狀，並
應敘述具體理由；其未敘述上訴理由者，應於上訴期間屆滿後二
十日內向本院補提理由書(均須按他造當事人之人數附繕本)「切
勿逕送上級法院」。
中　　華　　民　　國　　111 　年　　7 　　月　　29　　日
                                  書記官  蕭欣怡 
所犯法條：
中華民國刑法第185條之3
駕駛動力交通工具而有下列情形之一者，處3年以下有期徒刑，
得併科30萬元以下罰金：
一、吐氣所含酒精濃度達每公升零點二五毫克或血液中酒精濃度
    達百分之零點零五以上。
二、有前款以外之其他情事足認服用酒類或其他相類之物，致不
    能安全駕駛。
三、服用毒品、麻醉藥品或其他相類之物，致不能安全駕駛。
因而致人於死者，處3年以上10年以下有期徒刑，得併科2百萬元
以下罰金；致重傷者，處1年以上7年以下有期徒刑，得併科1百
萬元以下罰金。
曾犯本條或陸海空軍刑法第54條之罪，經有罪判決確定或經緩起
訴處分確定，於十年內再犯第1項之罪因而致人於死者，處無期
徒刑或5年以上有期徒刑，得併科3百萬元以下罰金；致重傷者，
處3年以上10年以下有期徒刑，得併科2百萬元以下罰金。
附件：
臺灣宜蘭地方檢察署檢察官起訴書
                                     111年度偵字第2429號
　　被　　　告　豊添仁　男　65歲（民國00年00月00日生）
　　　　　　　　　　　　住宜蘭縣○○鄉○○路000號
　　　　　　　　　　　　國民身分證統一編號：Z000000000號
                        （原住民）
上列被告因公共危險案件，已經偵查終結，認應該提起公訴，茲
將犯罪事實及證據並所犯法條分敘如下：
　　　　犯罪事實
一、豊添仁前因酒後駕車之公共危險案件，經法院判處有期徒刑
    3月確定，甫於民國107年6月7日易科罰金執行完畢。猶不知
    悔悟，復於111年3月20日21時49分許，明知飲酒後不得駕駛
    動力交通工具，竟仍騎乘車牌號碼000-0000號普通重型機車
    上路，在行經宜蘭縣南澳鄉台9丁線29.1公里處為警攔檢，
    經警對其進行呼氣酒精濃度測試，測得其酒精濃度達每公升
    0.47毫克。
二、案經宜蘭縣政府警察局蘇澳分局報告偵辦。
　　　　證據並所犯法條
一、上揭犯罪事實業據被告豊添仁於警詢及偵訊中坦承不諱，此
    有卷附宜蘭縣政府警察局蘇澳分局當事人酒精測定紀錄表、
    宜蘭縣○○○○○○○○○道路○○○○○○○○○○○號000-0000號普通重型機
    車詳細資料報表可稽，被告犯嫌洵堪認定。
二、核被告所為，係犯刑法第185條之3第1項第1款之公共危險罪
    嫌；被告前受有期徒刑之執行完畢，其於5年內故意再犯本
    案，為累犯，請依刑法第47條第1項規定及司法院大法官釋
    字第775號解釋意旨，依法加重其刑。
三、依刑事訴訟法第251條第1項提起公訴。
　  此　致
臺灣宜蘭地方法院
中　　華　　民　　國　 111　　年　　3 　　月　　26　　日
                                    檢 察 官   黃 正 綱 
上正本證明與原本無異
中　　華　　民　　國　 111 　年　　 3　　月　　 30  　日
                                    書 記 官   鄭 全 志 
所犯法條：
中華民國刑法第185條之3
駕駛動力交通工具而有下列情形之一者，處三年以下有期徒刑，
得併科三十萬元以下罰金：
一、吐氣所含酒精濃度達每公升零點二五毫克或血液中酒精濃度
    達百分之零點零五以上。
二、有前款以外之其他情事足認服用酒類或其他相類之物，致不
    能安全駕駛。
三、服用毒品、麻醉藥品或其他相類之物，致不能安全駕駛。
因而致人於死者，處三年以上十年以下有期徒刑，得併科二百萬
元以下罰金；致重傷者，處一年以上七年以下有期徒刑，得併科
一百萬元以下罰金。
曾犯本條或陸海空軍刑法第五十四條之罪，經有罪判決確定或經
緩起訴處分確定，於十年內再犯第一項之罪因而致人於死者，處
無期徒刑或五年以上有期徒刑，得併科三百萬元以下罰金；致重
傷者，處三年以上十年以下有期徒刑，得併科二百萬元以下罰金
。